【裁判字號】    97,訴,623
【裁判日期】    970725
【裁判案由】    違反毒品危害防制條例
【裁判全文】
臺灣雲林地方法院刑事判決               97年度訴字第623號
公  訴  人  臺灣雲林地方法院檢察署檢察官
被      告  甲○○
                    （另案於臺灣雲林第二監獄執行中）
上列被告因違反毒品危害防制條例案件，經檢察官提起公訴（97
年度毒偵字第693 號），本院於準備程序進行中，因被告就被訴
事實為有罪之陳述，經告知簡式審判程序意旨，並聽取公訴人及
被告之意見後，本院合議庭裁定由受命法官獨任依簡式審判程序
審理，判決如下：
    主  文
甲○○施用第一級毒品，累犯，處有期徒刑拾月，扣案第一級毒
品海洛因壹包（驗後淨重零點零公克，含夾鏈袋壹只）及殘
留海洛因之夾鏈袋壹只均沒收銷燬之；又施用第二級毒品，累犯
，處有期徒刑伍月。應執行有期徒刑壹年貳月，扣案第一級毒品
海洛因壹包（驗後淨重零點零公克，含夾鏈袋壹只）及殘留
海洛因之夾鏈袋壹只均沒收銷燬之。
    事  實
一、甲○○前因妨害家庭、侵占、槍砲彈藥刀械管制條例、麻醉
    藥品管理條例等案件，經臺灣高等法院高雄分院判處應執行
    有期徒刑5 年，復經最高法院判決駁回上訴確定，嗣經更正
    為應執行有期徒刑5 年6 月確定；又因違反肅清煙毒條例案
    件，經臺灣高等法院高雄分院判處有期徒刑3 年4 月確定，
    上開案件接續執行，於民國93年3 月16日縮短刑期假釋出監
    ，於94年4 月25日假釋期滿，未經撤銷假釋，其未執行之刑
    以已執行論；又於95年間，因贓物案件，經臺灣臺中地方法
    院以95年度中簡字第2682號判處有期徒刑5 月確定，並於96
    年4 月10日執行完畢。又因施用毒品案件，經本院以94年度
    毒聲字第303 號裁定送觀察、勒戒後，認有繼續施用毒品傾
    向，復由本院以94年度毒聲字第500 號裁定令入戒治處所施
    以強制戒治，於95年10月16日執行強制戒治完畢釋放，經臺
    灣雲林地方法院檢察署檢察官以95年度戒毒偵字第50號為不
    起訴處分確定。詎其仍不知警惕，於上開強制戒治執行完畢
    釋放後5 年內，基於施用第一級毒品之犯意，於97年3 月27
    日某時許，在高雄市○○區○○街71號某友人住處，以將海
    洛因摻入香菸內吸食之方式，施用第一級毒品海洛因1 次；
    又另行基於施用第二級毒品之犯意，於同日某時許，在前開
    處所，以將甲基安非他命置放入玻璃球燒烤吸食霧氣之方式
    ，施用第二級毒品甲基安非他命1 次。嗣為警於97年3 月27
    日下午4 時許，在高雄市○○區○○街71號前查獲，扣得第
    一級毒品海洛因1 包（驗後淨重0.033 公克）及殘留海洛因
    之夾鏈袋1 只，並經採集尿液送驗呈嗎啡及甲基安非他命陽
    性反應，始查悉上情。
三、案經高雄市政府警察局左營分局報告臺灣高雄地方法院檢察
    署呈請臺灣高等法院檢察署函轉臺灣雲林地方法院檢察署檢
    察官偵查起訴。
    理  由
一、本案被告甲○○所犯係死刑、無期徒刑、最輕本刑為3 年以
    上有期徒刑以外之罪，其於準備程序就前揭被訴事實為有罪
    之陳述，經受命法官告知簡式審判程序之旨，並聽取其與公
    訴人之意見後，本院認無不得或不宜改依簡式審判程序進行
    之情事，依刑事訴訟法第273 條之1 第1 項、第284 條之1
    規定，裁定由受命法官獨任進行簡式審判程序。
二、上揭犯罪事實，業據被告於本院審理時坦承不諱，且其於97
    年3 月27日經警查獲時所採集之尿液送驗結果，呈嗎啡及甲
    基安非他命陽性反應乙節，有高雄市立凱旋醫院97年4 月7
    日轉碼編號A00000000 號濫用藥物尿液檢驗報告1 紙在卷可
    憑；再扣案之白色粉末1 包，經送上開醫院檢驗結果，含第
    一級毒品海洛因成份，驗後淨重0.033 公克，另扣案之夾鏈
    袋1 只，亦含有第一級毒品海洛因成份，均有該院97年4 月
    29日高市凱醫驗字第6892號藥物成品檢驗鑑定書1 紙存卷可
    按，足認被告上開自白與事實相符，堪採為認定被告犯罪之
    證據，是其確有施用第一、二級毒品各1 次之犯行無訛。再
    被告前因施用毒品案件，經本院以94年度毒聲字第303 號裁
    定送觀察、勒戒後，認有繼續施用毒品傾向，復由本院以94
    年度毒聲字第500 號裁定令入戒治處所施以強制戒治，於95
    年10月16日執行強制戒治完畢釋放，經臺灣雲林地方法院檢
    察署檢察官以95年度戒毒偵字第50號為不起訴處分確定之事
    實，有臺灣高等法院被告前案紀錄表1 份在卷可稽，其於強
    制戒治執行完畢釋放後，5 年內再犯毒品危害防制條例第10
    條之罪，所為與毒品危害防制條例第23條第2 項之規定相符
    ，依法應予論科。
三、論罪科刑之理田：
  (一)核被告之所為，係犯毒品危害防制條例第10條第1 、2 項之
    施用第一、二級毒品罪。其持有海洛因及甲基安非他命之低
    度行為，均為施用之高度行為所吸收，均不另論罪。
  (二)被告所犯上開2 罪，犯意各別、行為互異，應分論併罰。
  (三)被告前前因妨害家庭、侵占、槍砲彈藥刀械管制條例、麻醉
    藥品管理條例等案件，經臺灣高等法院高雄分院判處應執行
    有期徒刑5 年，復經最高法院判決駁回上訴確定，嗣經更正
    為應執行有期徒刑5 年6 月確定；又因違反肅清煙毒條例案
    件，經臺灣高等法院高雄分院判處有期徒刑3 年4 月確定，
    上開案件接續執行，於93年3 月16日縮短刑期假釋出監，於
    94年4 月25日假釋期滿，未經撤銷假釋，其未執行之刑以已
    執行論；又於95年間，因贓物案件，經臺灣臺中地方法院以
    95年度中簡字第2682號判處有期徒刑5 月確定，並於96年4
    月10日執行完畢，有臺灣高等法院被告前案紀錄表1 份可按
    ，其受有期徒刑執行完畢後，5 年內故意再犯均為有期徒刑
    以上之本罪，均為累犯，依修正前刑法第47條第1 項規定，
    均加重其刑。
  (四)本院審酌被告前因施用毒品案件，經觀察、勒戒及強制戒治
    後，仍未戒絕毒品，再犯本案施用毒品罪，顯見其意志不堅
    ，有失政府制定毒品危害防制條例之立法美意，惟念其施用
    毒品之次數，及該行為乃自戕一己之身體健康，尚未害及他
    人，犯後亦坦承犯行，態度尚可等一切情狀，量處如主文所
    示之刑，並定其應執行之刑。
四、扣案之白色粉末1 包為第一級毒品海洛因，驗後淨重0.033
    公克（含包裝袋1 只，已無法與毒品析離），屬違禁物；而
    夾鏈袋1 只亦含有第一級毒品海洛因成份，業如前述，該夾
    鏈袋已無法與毒品析離，應與毒口同視，不問是否屬被告所
    有，均依毒品危害防制條例第18條第1 項前段規定，併予宣
    告沒收銷燬之。
據上論斷，應依刑事訴訟法273 條之1 第1 項、第299 條第1 項
前段，毒品危害防制條例第10條第1 項、第2 項、第18條第1 項
前段，刑法第11條、第47條第1 項、第51條第5 款，判決如主文
。
本案經檢察官乙○○到庭執行職務。
中    華    民    國    97    年    7     月    25    日
                  刑事第四庭  法  官  曾鴻文
以上正本證明與原本無異。
如不服本判決，應於判決收受後10日內，向本院提出上訴狀（須
附繕本）。
                              書記官  顏錦清
中    華    民    國    97    年    7     月    25    日
附錄本案論罪科刑法條全文：
毒品危害防制條例第10條
施用第一級毒品者，處 6 月以上 5 年以下有期徒刑。
施用第二級毒品者，處 3 年以下有期徒刑。


司法院資訊處製作；財團法人民間司法改革基金會備份。
